臺灣臺北地方法院刑事判決　　　　　　　 96年度易字第172號
　　公　訴　人　臺灣臺北地方法院檢察署檢察官
　　被　　　告　甲○○
上開被告因違反毒品危害防制條例案件，經檢察官提起公訴（九
十五年度毒偵字第三二三四號），因被告於本院準備程序中就被
訴事實為有罪之陳述，經本院合議庭裁定改進行簡式審判程序，
本院判決如下：
    主  文
甲○○施用第二級毒品，累犯，處有期徒刑陸月，如易科罰金，
以新臺幣壹仟元折算壹日。
扣案含第二級毒品安非他命成分之結晶物貳包（淨重共零點捌公
克）均沒收銷燬。
    事  實
一、甲○○前因施用毒品案件，經本院以八十九年度毒聲字第二
    二三八號裁定送觀察、勒戒，因無繼續施用毒品之傾向，經
    臺灣臺北地方法院檢察署檢察官於八十九年九月二十五日為
    不起訴處分確定，並於同日出監；復於九十年間，因施用毒
    品案件，經本院以九十年度毒聲字第一二七一號裁定送觀察
    、勒戒，因有繼續施用毒品之傾向，經檢察官提起公訴並聲
    請強制戒治，強制戒治部分，經本院以九十年度毒聲字第二
    四七二號裁定令入戒治處所施以強制戒治，嗣因無繼續強制
    戒治之必要，再經本院以九十一年度毒聲字第一八二四號裁
    定停止戒治交付保護管束，而於九十一年九月二十日轉續執
    行徒刑，保護管束期間則於九十一年十一月十六日屆滿未經
    撤銷，起訴部分，經本院以九十年度訴字第一二二一號判處
    有期徒刑四月確定；又於九十三年間，因施用毒品案件，經
    臺灣板橋地方法院以九十四年度簡字第二八八號判處有期徒
    刑五月確定，另於九十四年間，因施用毒品案件，經臺灣板
    橋地方法院以九十四年度易字第六五八號判處有期徒刑十月
    確定，前開有期徒刑五月及十月經接續執行至九十五年八月
    八日執行完畢，竟仍不知悔改，基於施用第二級毒品安非他
    命之犯意，於九十五年十一月二十二日晚上十時許往前回溯
    九十六小時內某時，在不詳處所施用第二級毒品安非他命，
    嗣為警於九十五年十一月二十二日晚上十時在臺北市○○街
    一七號查獲，並扣得含第二級毒品安非他命成分之結晶物二
    包（淨重共零點八公克），始查悉上情。
二、案經臺北市政府警察局萬華分局報請臺灣臺北地方法院檢察
    署檢察官偵查起訴。
    理  由
一、上開犯罪事實，業據被告甲○○於本院審理中坦白承認，被
    告於九十五年十一月二十二日為警採集之尿液，經送臺灣尖
    端先進生技醫藥股份有限公司鑑定，呈安非他命類陽性反應
    ，有該公司出具之濫用藥物檢驗報告及臺北市政府警察局偵
    辦毒品案件尿液檢體委驗單在卷可稽，而扣案之結晶物二包
    ，經以聯勤二○四廠檢驗Ａ包初步檢驗，亦呈安非他命反應
    ，有臺北市政府警察局萬華分局查獲涉嫌毒品危害防制條例
    毒品初步鑑驗報告單在卷可參，並有所扣得之證物照片二幀
    在卷可資佐證，被告自白與事實相符。又被告前曾施用毒品
    之情，如前開事實欄所述，亦有臺灣高等法院被告前案紀錄
    表在卷可按，被告上開施用第二級毒品安非他命之犯行堪以
    認定。
二、查安非他命，係毒品危害防制條例第二條第二項第二款所規
    定之第二級毒品，故核被告所為，係犯毒品危害防制條例第
    十條第二項之施用第二級毒品罪。又被告持有安非他命以施
    用，持有之低度行為，應為施用之高度行為所吸收，不另論
    罪。另被告前所受有期徒刑之宣告及執行完畢之情如犯罪事
    實欄所載，有臺灣高等法院被告前案紀錄表一份在卷可參，
    被告於有期徒刑執行完畢後五年內故意再犯本案有期徒刑以
    上之罪，為累犯，應依刑法第四十七條第一項之規定加重其
    刑。爰審酌被告於本院審理中均坦承犯行，犯後態度尚佳，
    惟因施用毒品受觀察、勒戒後並經法院多次判刑後，仍不知
    戒絕毒癮，繼續施用危害自己身體健康之毒品而為警查獲等
    情狀，量處如主文所示之刑，並諭知易科罰金之折算標準。
    至於扣案含有第二級毒品安非他命成分之結晶物二包，淨重
    零點八公克，為查獲之第二級毒品，爰依毒品危害防制條例
    第十八條第一項前段之規定併與宣告沒收銷燬。
三、移送併案意旨另以：被告於九十六年一月四日晚上八時十分
    為警採尿往前回溯九十六小時內某時，施用第二級毒品安非
    他命，於當日晚上八時十分許為警在臺北市○○路一三七巷
    一二號前查獲，因認上開部分與本案具有實質一罪關係而移
    送本院併案審理（臺灣臺北地方法院檢察署九十六年度毒偵
    字第二七一號），因本案認定被告施用第二級毒品安非他命
    之時分別為九十五年十一月二十二日晚上十時為警採尿往前
    回溯九十六小時內某時，已如前述，與移送併案審理所指被
    告涉嫌施用第二級毒品安非他命之時間即九十六年一月四日
    晚上八時十分許為警採尿往前回溯九十六小時內某時，相隔
    一月有餘，且被告係於本案為警查獲移送檢察官複訊命限制
    住居釋放後再次施用，是上開移送併案審理之部分尚難認與
    本案前開認定有罪部分有何實質上一罪關係，且因刑法修正
    業已刪除連續犯之規定，而依據最高法院九十五年度第八次
    刑事庭會議關於連續犯之決議：「連續數行為而犯同一之罪
    名，若其中部分之一行為或數行為，發生在新法施行後者，
    該部分不能論以連續犯」，上開併案審理部分實難認與本案
    有任何一罪關係而為本案起訴效力所及，本院自難併與審究
    ，應退由檢察官另行為適法之處理，附此敘明。
據上論斷，應依刑事訴訟法第二百七十三條之一第一項、第二百
九十九條第一項前段，毒品危害防制條例第十條第二項、第十八
條第一項前段，刑法第十一條前段、第四十七條第一項、第四十
一條第一項前段，判決如主文。
本案經檢察官陳韻如到庭執行職務
中　　華　　民　　國　　96　　年　　2 　　月　　16　　日
                        臺灣臺北地方法院刑事第八庭
                            法  官  唐于智
上正本證明與原本無異。
如不服本判決，應於判決送達後10日內，向本院提出上訴狀。
                            書記官  李玟郁
中　　華　　民　　國　　96　　年　　2 　　月　　26　　日
附錄本案論罪法條
毒品危害防制條例第10條第2項
施用第二級毒品者，處3 年以下有期徒刑。
